臺灣臺北地方法院刑事判決　　　　　　　　　　　　　九十三年度簡上字第八三號
　　上訴人　臺灣臺北地方法院檢察署檢察官
　　被　告　丁○○
右上訴人因被告竊盜案件，不服臺灣臺北地方法院簡易庭九十三年度簡字第七十號，
中華民國九十三年一月二十九日第一審判決（起訴案號：臺灣臺北地方法院檢察署九
十二年度偵字第二三七一五號）提起上訴及移送併案審理（九十三年度偵字第三四八
一號、第三六八六號），本院合議庭判決如左：
      主  文
原判決撤銷。
丁○○共同連續竊盜，累犯，處有期徒刑陸月，如易科罰金，以佰元折算壹日。扣
案之鑰匙支均沒收。
      事  實
一、丁○○前於民國八十七年間因恐嚇取財案件，經本院於八十八年三月十六日以八
    十七年度易字第四三五七號判處有期徒刑一年二月確定，於八十九年八月一日執
    行完畢，猶不知悔改，竟基於意圖為自己不法所有之概括犯意，自九十二年十一
    月四日起至九十三年一月三十日止，或獨自一人，趁車主丙○○、庚○○、己○○、辛○○等人下車，再伺機徒手開啟未上鎖車門，竊取車內行動電話及零錢（
    犯罪時、地及竊取財物詳如附表編號一至四所示），或夥同有犯意聯絡之成年男
    子楊才賢（另案偵辦），連續於如附表編號五至八所示時、地，利用楊才賢提供
    三支鑰匙，竊取機車供代步之用。丁○○將所竊得如附表編號三、四所示之二具
    行動電話抽取ＳＩＭ卡後，於九十二年十一月六日下午五時二十分許，在台北市
    ○○街、康定路口，將空機價賣知情之莊萬福（業已判決確定），並於當日下午
    六時三十分許，再返回和平當鋪前，伺機尋找行竊目標時，適為和平當鋪員工李
    文山從監視錄影器發現行蹤，報警當場查獲，並扣得如附表編號一至四所示行動
    電話之ＳＩＭ卡，再循線逮捕莊萬福並取出前開二具行動電話。嗣經警於九十三
    年一月三十日晚上六時許，通知楊才賢到案，並偕同警方在台北縣、市等處，陸
    續取出所棄置之四部贓車，再通知丁○○到案，而查獲上情。
二、案經臺北市政府警察局中正第二分局報請臺灣臺北地方法院檢察署檢察官偵查起
    訴及移送併案審理。
      理  由
一、右揭犯罪事實，業據被告丁○○於警詢、偵查中及本院審理時供承不諱，而被告
    獨自如附表編號一至四竊取車內手機及零錢之事實，核與被害人丙○○、庚○○
    、己○○及辛○○於警詢指訴情節相符，並經證人李文山指證在卷可參，復有前
    開被害人立具之失竊報告及贓物認領保管單、被告行竊翻拍照片五幀、贓物照片
    四幀在卷可佐。又被告自白夥同楊才賢於附表編號五至八所示時、地，持自備鑰
    匙竊取四部機車代步之事實，核與共犯楊才賢於警詢供述情節一致，並經被害人
    顏楨佑、朱峰男、戊○○及乙○○於警詢指述綦詳，復有共犯楊才賢偕同警方查
    贓之現場相片、贓物認領保領保管單、車籍作業系統、車輛（協尋）尋獲通報單
    及作案鑰匙三支扣案可稽，足徵被告自白與事實相符，堪予採信。是本件事證明
    確，被告竊盜犯行洵堪認定。
二、核被告丁○○所為，係犯刑法第三百二十條第一項之普通竊盜罪。檢察官起訴事
    實雖未敘及被告如附表編號一至二及五至八所示之竊盜犯行（即九十三年度偵字
    第三六八六號、第三四八一號移送併案審理部分），然該部分事實與起訴之事實
    既具有連續犯之裁判上一罪關係，應為起訴效力所及，本院自得一併審究。被告
    夥同楊才賢竊取如附表編號五至八所示四部機車之犯行間，有犯意聯絡及行為分
    擔，為共同正犯。又被告先後多次竊盜犯行，時間緊接，犯罪構成要件相同，顯
    係基於概括犯意為之，應依刑法第五十六條連續犯規定論以情節較重之共同竊盜
    之一罪，並加重其刑。而被告曾犯有如事實欄所載之犯罪前科及執行情形，此有
    臺灣高等法院被告全國前案紀錄表一份在卷可憑，其於執行完畢後五年之內再犯
    有期徒刑以上本案之罪，為累犯，應依刑法第四十七條規定加重其刑，並遞加重
    之。原審予以論罪科刑，固非無見，惟原審未及審酌併案審理事實，尚有未洽之
    處，檢察官據此提起上訴，為有理由，自應由本院撤銷原審判決，另行改判並酌
    定被告之刑。爰審酌被告竊取車內手機及零錢，並將手機販售牟利及竊取機車代
    步等竊行，並未破壞車體，事後業已歸還贓物，且共犯楊才賢亦偕同警方取回贓
    車交被害人立據領回，降低犯罪所生危害程度，事後供承犯行不諱及犯後態度尚
    稱良好等情狀，量度如主文所示之刑，並諭知易科罰金之折算標準。
三、扣案之鑰匙三支係共犯楊才賢所有供竊取機車所用之物，業據被告供明在卷，爰
    依刑法第三十八條第一項第二款規定宣告沒收。
據上論斷，應依刑事訴訟法第四百五十五條之一第一項、第三項、第三百六十九條第
一項前段、第三百六十四條、第二百九十九條第一項前段，刑法第二十八條、第五十
六條、第三百二十條第一項、第四十七條、第四十一條第一項前段、第三十八條第一
項第二款，罰金罰鍰提高標準條例第一條前段、第二條，判決如主文。
本案經檢察官賴淑芬到庭執行職務。
中　　　華　　　民　　　國　　九十三　　年　　　六　　　月　　　九　　　日
                              臺灣臺北地方法院刑事第二庭
                                  審判長法官  吳  孟  良
                                        法官  蘇  嘉  豐
                                        法官  傅  中  樂
右正本證明與原本無異。
不得上訴。
                                      書記官  陳  靜  君
中　　　華　　　民　　　國　　九十三　　年　　　六　　　月　　　九　　　日
附論罪科刑依據法條：
刑法第三百二十條
意圖為自己或第三人不法之所有，而竊取他人之動產者，為竊盜罪，處五年以下有期
徒刑、拘役或五百元以下罰金。
意圖為自己或第三人不法之利益，而竊佔他人之不動產者，依前項之規定處斷。
前二項之未遂犯罰之。
  附表
┌──┬───────┬───────┬─────────────┬────┬───────┐
│編號│犯  罪  時  間│犯  罪  地  點│犯  罪  手  法  及  財  物│ 被害人 │備         註 │
├──┼───────┼───────┼─────────────┼────┼───────┤
│一  │九十二年十一月│台北市○○路二│徒手開啟未上鎖之車號Ｔ七─┤ 丙○○ │甲○九十三年度│
│    │四日上午九時許│段和平醫院前  │四四八五號自小貨車，竊取Ｎ│        │偵字第三六八八│
│    │              │              │ＯＫＩＡ行動電話及硬幣約四│        │號移送併案審理│
│    │              │              │百餘元。                  │        │。            │
├──┼───────┼───────┼─────────────┼────┤              │
│二  │九十二年十一月│台北市○○路二│徒手開啟未上鎖之車號Ｔ二─┤ 庚○○ │              │
│    │五日下午一時十│段四五號前    │五０一八號自小客車，竊取夏│        │              │
│    │分許          │              │普Ｉ九八型行動電話。      │        │              │
├──┼───────┼───────┼─────────────┼────┼───────┤
│三  │九十二年十一月│台北市○○路二│徒手開啟未上鎖之車號五Ａ─┤ 己○○ │甲○九十二年度│
│    │六日下午五時二│段五三號和平當│六五０號計程車，竊取ＮＯＫ│        │偵字第二三七一│
│    │十分許        │鋪前          │ＩＡ三三一五型行動電話。  │        │五號偵查起訴。│
├──┼───────┼───────┼─────────────┼────┤              │
│四  │  同    右    │  同    右    │徒手開啟未上鎖之車號六Ｂ─┤ 辛○○ │              │
│    │              │              │六四八號計程車，竊取阿爾卡│        │              │
│    │              │              │特三０三型行動電話。      │        │              │
├──┼───────┼───────┼─────────────┼────┼───────┤
│五  │九十二年十一月│台北市○○路附│夥同楊才賢持自備鑰匙竊取車│ 乙○○ │甲○九十三年度│
│    │中旬          │近            │號ＡＡＲ─三七六號機車，供│        │偵字第三四八一│
│    │              │              │代步之用。                │        │號移送併案審理│
├──┼───────┼───────┼─────────────┼────┤。            │
│六  │九十三年一月二│台北市○○街台│夥同楊才賢持自備鑰匙竊取車│ 戊○○ │四部贓車業已尋│
│    │十六日        │北護理學院旁人│號ＧＷＲ─五四一號機車，供│        │獲。          │
│    │              │行道          │代步之用。                │        │              │
├──┼───────┼───────┼─────────────┼────┤              │
│七  │九十三年一月二│台北市○○路一│夥同楊才賢持自備鑰匙竊取車│ 朱永昌 │              │
│    │十九日        │段與和平西路口│號ＡＱＸ─六一五號機車，供│ 使用人 │              │
│    │              │之艋舺新站公園│代步之用。                │ 朱峰男 │              │
│    │              │旁機車停車格  │                          │        │              │
├──┼───────┼───────┼─────────────┼────┤              │
│八  │九十三年一月三│台北市○○路四│夥同楊才賢持自備鑰匙竊取車│ 顏楨佑 │              │
│    │十日中午十二時│六之五號前騎樓│號ＡＶＺ─二七五號機車，供│        │              │
│    │許            │              │代步之用。                │        │              │
└──┴───────┴───────┴─────────────┴────┴───────┘
